臺灣臺北地方法院刑事判決　　　　　　　　　　　　九十二年度易字第二０一五號
　　公　訴　人　臺灣臺北地方法院檢察署檢察官
　　被　　　告　甲○○
右列被告因竊佔案件，經檢察官提起公訴（九十一年度偵字第二一九二七號），本院
判決如左：
    主  文
甲○○故買贓物，處有期徒刑月，如易科罰金，以佰元折算壹日。緩刑貳年。
    事  實
一、甲○○明知如附圖編號五所示位於台北市○○路○段三○三巷十五號一樓旁面積
    三五‧九二平方公尺土地，係不詳真實姓名年籍成年人，乘人不知之際，以搭建
    鐵架、帆布遮雨棚設攤之方式，而竊佔中國民國所有之上開土地（地號為臺北市
    中正區○○段○○段六四五地號，依都市計畫使用分區○○道路用地」），於民
    國八十八年間係由劉剛俊（未據起訴）使用該土地經營小吃攤，竟仍基於故買贓
    物之犯意，於八十八年十一月十八日，以新台幣二十二萬五千元代價，向劉剛俊
    頂讓買受上開竊佔國有土地之攤位，並供經營「鮮炒山海產小吃店」小吃攤使用
    ，嗣於八十九年十一月間經警依告發而循線查獲上情。
二、案經臺北市政府警察局中正第二分局報請臺灣臺北地方法院檢察署檢察官偵查起
    訴。
    理  由
一、訊據被告甲○○對於右揭犯罪事實於本院審理時坦承不諱，並經證人乙○○於審
    理時證述明確，且經檢察官於偵查中會同臺北市古亭地政事務所勘驗現場結果，
    如附圖編號五所示土地確係「鮮炒山海產小吃店」小吃攤所使用，並有攤位經營
    權讓渡契約書（九十年度偵字第五四七六號偵查卷第三九頁）、借用條（同上卷
    第四○頁）、九十二年七月十日勘驗筆錄（九十一年度偵字第二一九二七號偵查
    卷第五七頁）、臺北市古亭地政事務所九十二年七月三十日北市古地二字第○九
    二三○八○七七○號函附之土地複丈成果圖（同上偵查卷第六五頁）附卷可稽。
    此外，並有土地登記謄本影本（同上偵查卷第二四頁）、臺北市政府警察局中正
    第二分局八十九年十一月二十一日北市警中正二分刑字第八九六三五一九二○○
    號函及附件（八十九年度他字第四四○六號偵查卷第四頁）、臺北市市場管理處
    九十一年九月九日北市市四字第○九一三一五四三七○○○號函（九十一年度偵
    字第二一九二七號偵查卷第十一頁）、臺北市中正區公所九十一年度九月十日北
    市正經字第○九一三一八三六九○○號函（九十年度偵字第五四七六號偵查卷第
    二二頁）、臺北市政府工務局養護工程處所出具之八十九年十二月二十七日北市
    ○○路字第八九六四九八八六○○號函（八十九年度他字第四四○六號偵查卷第
    十一頁）、九十一年九月二十日北市○○路字第○九一六四四七七○○號函及其
    附件（九十年度偵字第五四七六號偵查卷第十一頁）各一件暨照片十六幀（八十
    九年度他字第四四○號偵查卷第七至八頁、九十年度偵字第五四七六號偵查卷第
    十至十一頁）附卷可資佐證，被告出於任意性之自白核與事實相符，應堪採信。
    本件事證明確，被告犯行洵堪認定。
二、按刑法第三百二十條第二項之竊佔罪，為即成犯，於其竊佔行為完成時犯罪即成
    立，以應之繼續竊佔乃狀態之繼續，而非行為之繼續，業據最高法院六十六年度
    台上字第三一一八號、八十一年度台上寁第二一九八號判例要旨揭諸甚明。查前
    揭國有土地係不詳人士以搭建鐵架、帆布遮雨棚設置攤位之方式所竊佔，且被告
    係於八十八年十一月向劉剛俊頂讓攤位經營小吃攤之事實，亦據被告供承在卷，
    核與證人劉剛俊證述情節相符，並有上開攤位經營權讓渡契約書、借用條在卷可
    憑，況被告亦積極否認參與竊佔犯行，故本件並無積極證據足資證明被告有參與
    竊佔國土地之犯行。是被告既非竊佔之行為，核其所頂讓買受竊佔國有土地之攤
    位，即係他人犯財產犯罪所得之物。是核被告所為，係犯刑法第三百四十九條第
    二項之故買贓物罪。公訴意旨認應依刑法第三百二十條第二項之竊佔罪處斷，容
    有未洽，惟起訴事實相同，爰依法變更起訴法條，併予敘明。爰審酌被告之生活
    狀況、品行、智識程度、其犯罪之動機、目的、手明及犯後均坦承犯行而有悔意
    等一切情狀，量處如主文所示之刑，且被告行為後，刑法第四十一條業於九十年
    一月十日修正公布，而於同年一月十二日生效施行，其修正後之條文為：「犯最
    重本刑為五年以下有期徒刑以下之刑之罪，而受六個月以下有期徒刑或拘役之宣
    告，因身體、教育、職業、家庭之關係或其他正當事由，執行顯有困難者，得以
    一元以上三元以下折算一日，易科罰金。但確因不執行所宣告之刑，難收矯正之
    效，或難以維持法秩序者，不在此限。」「併合處罰之數罪，均有前項情形，其
    應執行之刑逾六月者，亦同」，與修正前刑法第四十一條相較，修正後條文顯較
    有利於被告，依刑法第二條第一項前段規定，並依修正後刑法第四十一條第一項
    規定諭知易科罰金之折算標準。末查被告未曾受有期徒刑以上刑之宣告，有臺灣
    高等法院被告全國前案紀錄表一件在卷可稽，其經此教訓後，應知警惕，當無再
    犯之虞，因認對其所宣告之刑以暫不執行為適當，爰宣告緩刑二年，以啟自新。
三、依刑事訴訟法第二百九十九條第一項前段、第三百條，刑法第二條第一項前段、
    第三百四十九條第二項、第四十一條第一項前段、第七十四條第一款，罰金罰鍰
    提高標準條例第一條前段、第二條，判決如主文。
本案經檢察官呂朝章到庭執行職務
中　　　華　　　民　　　國　　九十三　　年　　　九　　　月　　 三十 　　日
                                      臺灣臺北地方法院刑事第十三庭
                                          審判長法官  朱瑞娟
                                                法官  吳佳薇
                                                法官  陳慧萍
右正本證明與原本無異。
如不服本判決，應於判決送達後十日內，向本院提出上訴狀。
                                              書記官  何適熹
中　　　華　　　民　　　國　　九十三　　年　　　九　　　月　　 三十 　　日
附錄本案論罪科刑法條：
刑法第三百四十九條：
收受贓物者，處三年以下有期徒刑、拘役或五百元以下罰金。
搬運、寄藏、故買贓物或為牙保者，處五年以下有期徒刑、拘役或科或併科一千元以
下罰金。
因贓物變得之財物，以贓物論。
